Inventaris van het archief van het Ministerie van Justitie: Directoraat-Generaal voor de Bijzondere Rechtspleging (DGBR), 1945-1958 (1983)
Nationaal Archief, Den Haag
- DIRECTORAAT-GENERAAL VOOR DE BIJZONDERE RECHTSPLEGING, 1946-1949, 1
  - Stukken betreffende afzonderlijke onderwerpen, 1.2
    - Werkzaamheden van de onder DGBR ressorterende afdelingen en diensten, 1.2.2
      - Afdeling Opsporing, 1.2.2.2
        - Bureau Coördinatie en taakopvolger(s), 1.2.2.2.3
          - Afdeling Politieke coördinatie, 1.2.2.2.3.2
            - Dossiers inzake bedrijven en organisaties, verzameld door het Bureau Coördinatie en dienstbaar gemaakt ten behoeve van de bijzondere rechtspleging, 1945-1950.; 543-672; 98 omslagen, 18 stukken, 12 pakken en 2 delen
              - Korps Nationaal Socialistische Ambtenaren, z.d., 576
              - Kraftfahrt Transport Dienst (KTD), 1948, 577; stuk
              - Kriegsmarine, 1945-1948, met retro-acta 1943-1945, 578
              - Der Verein Lebensborn e.V., 1947, 579; stuk
              - Lijfwacht Mussert, 1946, 580
              - Marine Artillerie Zeugamt (MAZ), z.d., met retro-acta 1942, 581
              - Medisch Front, 1947-1948, 582
              - Middenstandsfront, z.d., 583
              - Mussert-Garde, 1946-1948, 584
              - Nachrichtentruppen, 1948, 585
              - Nationaal Front, 1946, met retro-acta, 586
              - Nationaal Socialistische Beweging (functionarissen), 1947, met retro-acta 1944, 587
              - Nationaal Socialistische Beweging (partij), 1946-1948, met retro-acta 1936-1944, 588
              - Nationaal Socialistische Beweging in Duitsland, 1946-1948, 589
              - Nationaal Socialistische Studentenfront (NSSF), z.d., 590
              - Nationaal Socialistische Vrouwen Organisatie (NSVO), z.d., met retro-acta 1941, 591
              - Nationaal-Socialistisch Museum, z.d., 592
              - Nationaal-Socialistische Beweging (NSB), Algemeen Toezicht Leden (ATL), 1946-1947, met retro-acta 1942-1944, 593
              - Nationaal-Socialistische Beweging (NSB), Weerafdeling (WA), 1945-1948, met retro-acta 1940, 594
              - National Sozialistische Volkswohlfahrt, retro-acta 1941, 595
              - National Sozialistische Deutsche Arbeiter Partei (NSDAP), Arbeitsbereich, 1947, met retro-acta 1941-1942, 596
              - Nationale Jeugdstorm, 1947-1948, met retro-acta 1941-1944, 597
              - Nationalsozialistisches Kraftfahrkorps (N.S.K.K.), 1946-1949, met retro-acta 1941-1945, 598; pak
              - Nederlands Arbeiders Front, retro-acta 1943-1944, 599
              - Nederlandsche Commissie inzake Oorlogsmisdrijven, 1944-1948, 600; deel
              - Nederlandsche Cultuurgemeenschap Vlaanderen, 1948, 601
              - Nederlandse Hakenkruizers, 1947, 602
              - Nederlandse Kultuurkamer, 1947-1948, met retro-acta, 603
              - Nederlandse Militaire Missie, 1947-1949, met retro-acta 1943-1944, 604
              - Nederlandse Oostbouw, 1943-1945, met retro-acta, 605
              - Nederlandse Oostcompagnie, 1946-1947, 606
              - Nederlandse SS (Germaanse SS in Nederland), 1946-1948, met retro-acta 1940-1944, 607; pak
              - Nederlandse Staatsbrandweer, 1946, met retro-acta 1943, 608
              - Netherlands War Crimes Liaison Detachment van de US Army te Augsburg, 1945-1947, 609; pak
              - Netherlands War Crimes Liaison Investigation Team te München, 1946-1947, 610; pak
              - Opleiding Nationaal Socialistische Ambtenaren (ONSA), Stichting, z.d., 611; stuk
              - Opvoedersgilde, z.d., 612
              - Organisaties tijdens de bezetting, Duitse, 1948, met retro-acta, 613
              - Passierscheinprüfstelle, 1949-1950, 614
              - Pauselijke nuntiatuurs te 's-Gravenhage en Brussel, opheffing, afschrift, 1940, 615; stuk
              - Persgilde, 1947, 616
              - Pionierbataillons, ledenlijsten, 1945-1946, 617
              - Politie, Nederlandse, 1947-1950, met retro-acta 1942-1943, 618
              - Politieke Recherche Afdeling (PRA) te Alkmaar, boekenlijsten, 1947, 619
              - Polizei Freiwilligen Bataillon Niederlande, 1947-1948, 620
              - Polizei Waffenschule, 1946, 621
              - Radio, 1948, 622
              - Radio, omroepers, 1946-1947, 623
              - Rechtsfront, z.d., 624
              - Reichskommissariat, 1947-1949, met retro-acta 1940-1944, 625; pak
              - Reichskommissariat, personeelslijst, 1942, 626; deel
              - Reichsministerium für Volksaufklärung und Propaganda, organisatie en personeel, 1948, met retro-acta 1942-1943, 627
              - Reichsschulen, 1947, met retro-acta 1941-1943, 628
              - Rijksinstituut voor Oorlogsdocumentatie (RIOD), Bureau Contact, 1947-1948, met retro-acta 1940-1945, 629
              - Rode Kruis, 1945-1948, 630; pak
              - Rode Kruis, Duitse, 1947, met retro-acta, 631
              - SS, Postschutz, 1946-1948, met retro-acta 1943, 632
              - SS, Rasse- und Siedlungshauptamt, 1947, 633
              - SS, Wachbataillon III te Amersfoort, 1947-1948, 634
              - SS, Wirtschaftsverwaltungshauptamt te Berlijn, 1947, met retro-acta 1943, 635
              - SS, opleidingen, z.d., 636
              - SS, tegenstelling met NSB, 1947, met retro-acta 1943, 637
              - SS-Ersatzkommando Niederlande, 1946-1947, 638
              - SS-Frontarbeiter, 1947, 639
              - Sicherheitsdienst (SD), leden, 1946, 640
                Met afschriften van stukken van 1942-1945
              - Sonderkommando Feldmeijer, 1945, 641; stuk
              - Sonderkommando Nord te Assen, z.d., 642; stuk
              - Strumpfreparaturgeschäft, 1947, 643
              - Technisch Gilde, 1948, 644
              - Technische Noodhulp, 1947-1948, met retro-acta 1942-1944, 645
              - De tegenstelling NSB en SS, z.d., 646
              - Transportflotte Speer, 1946, 647; stuk
              - Tribunaal te Amsterdam, Dienst Voorlichting, 1947, 648
              - Tribunaal te Breda, chronologische lijst van data die bij de beoordeling van politieke verdachten van belang kunnen zijn, 1945, 649; stuk
              - Verkeers Controle Dienst (VCD), 1947, 650
              - Verstärkter Grenz Aufsichts Dienst, Zoll (in Friesland), retro-acta 1943, 651
              - Vlaams Nationaal Verbond, retro-acta 1942-1946, 652
              - Vredesgerechtshof, 1947, 653
              - Vrijwilligers Legioen Nederland, 1946-1949, met retro-acta 1941-1942, 654
              - Wach- en Schutzdienste, 1946-1947, met retro-acta 1942, 655
              - Waffen-SS en Duitse politie, 1947-1949, met retro-acta 1943, 656
              - Waffen-SS, 1946-1948, met retro-acta 1941-1945, 657; pak
              - Waffen-SS, Fürsorgeoffizier, 1948, 658; stuk
              - Wasserschutzpolizei, z.d., 659; stuk
              - Wehrbezirkskommando Ausland, 1947-1950, 660
              - Wehrmachts Auskunft Stelle (WAST), 1948-1949, 661
              - Wehrmacht, eigenmachtig optreden van leden, afschriften, 1941, 662; stuk
              - Wehrmacht, eretekens, afschriuften, 1943, 663; stuk
              - Wehrmacht, rapportage over sabotage en gevechtshandelingen, 1948, 664
              - Wehrmacht, transport, z.d., 665
              - Wehrmachtbezirksverwaltung te 's-Gravenhage, retro-acta 1942, 666
              - Wehrmachtsbefehlshaber, 1949-1950, met retro-acta 1940, 667
              - Winterhulp Nederland, Stichting, retro-acta, 1942, 668
              - Wraakcommando's, 1945, 669; stuk
              - Zeevaartfront, z.d., 670; stuk
              - Zentralstelle für Jüdische Auswanderung, Abteilung Recherche-Colonne of Gruppe Henneicke, 1947-1948, met retro-acta 1942, 671
              - Zorgvlietschool, 1945-1947, 672
            - Dossiers inzake personen, verzameld door het Bureau Coördinatie en dienstbaar gemaakt ten behoeve van de bijzondere rechtspleging, 1945-1952.; 673-696; 19 omslagen, 3 stukken en 2 pakken
              - Beck, H.J.; geb. 06-02-1888 te 's-Hertogenbosch, 1946, 673
              - Crone, R.F.H.H.P; geb. 09-01-1900 te Krefeld, 1945, 674
              - D., O., 1946, 675
              - E., W., 1946, 676
              - F., B., 1947, 677
              - H., 1945-1949, 678
              - H., W., 1947, 679
              - J., F. de, 1946, 680; stuk
              - Karger, W. von; geb. 10-08-1889 te Berlijn, 1946-1947, 681
              - Kilian, P.W.; geb. 06-03-1893 te Dortmund, 1946-1947, 682
              - K., F., 1945-1952, met retro-acta 1940-1943, 683; pak
              - L., C., 1947, 684
              - Muche, F.A.; geb. 05-06-1898 te Leipzig, 1948, met retro-acta vanaf 1941, 685; pak
              - Mumm, A.; geb. 10-06-1893 te Göppingen, 1946-1947, 686
              - P., A. v.d., 1946, met retro-acta vanaf 1939, 687
              - P., A. v.d., 1946-1947, 688
              - P., H., 1946-1947, 689
              - Rifczes, S.; geb. 04-08-1894 te Zloczow (Polen), 1947, 690
              - Rötgers, H.; geb. 16-10-1892 te Scheemda, 1948-1949, 691
              - Sanders, affaire, 1947, 692
              - S., H., 1945, 693; stuk
              - S., H., 1945, 694; stuk
              - V., P., 1946-1947, met retro-acta vanaf 1941, 695
              - W., T., 1946-1949, 696
            - Processen-verbaal inzake het onderzoek naar uitreiking van de zgn. 'Einbürgerungsurkunde', 1946-1947.; 697; 1 omslag
            - Stukken betreffende de afdoening van de zogenaamde N.N. zaken c.q. de Nacht-und-Nebelerlass-gevangenen, met retro-acta, 1946-1948.; 698; 1 omslag
            - Stukken betreffende de afwikkeling van het onderzoek naar de gang van zaken binnen de Nederlandse Arbeidsdienst (N.A.D.), met retro-acta, 1946-1948.; 699; 1 pak
            - Dossiers inzake overige onderwerpen, verzameld door het Bureau Coördinatie en dienstbaar gemaakt ten behoeve van de bijzondere rechtspleging, 1946-1950.; 700-760; 39 omslagen, 12 pakken en 10 stukken
              - Aan- en afvoer van Duitse politieke delinquenten en oorlogsmisdadigers, 1947-1949, 700; pak
              - Aanhouding van ontvluchte politieke delinquenten, telexberichten, 1949, 701
              - Afkopen van straf, 1947, 702; stuk
              - Apeldoorn-case, 1946-1947, met retro-acta 1945, 703
              - Archieven, 1947-1950, 704; pak
              - Bezettingstroepen, houding van de Duitse, afschriften, 1944-1945, 705
              - Toepassing van de bijzondere rechtspraak, 1947-1952, 706; pak
              - Gegevens over de concentratiekampen, 1946-1947, 707; pak
              - Detineringslijsten, bevattende: Crowcass lijst, lijsten krijgsgevangen in strafgevangenissen en huizen van bewaring in Nederland, lijst oorlogsmisdadigers DGBR, lijst Germaanse SS-leden, lijst van gedetineerden in de Strafgevangenis Noordsingel te Rotterdam en getuigen "on loan", 1945-1947, 708
              - Documentenlijst Belgische Justitie, 1947, 709
              - Documentation Juridique, berechting van in Frankrijk gedetineerde oorlogsmisdadigers, 1949, 710
              - Doodvonnissen, voltrekking, 1947, 711; stuk
              - Duitse krijgsgevangenen die naar Duitsland zijn afgevoerd, 1946-1947, 712
              - Duitsers, naar Nederland overgebracht en daar gevangen gezet, 1946-1948, 713
              - Einbürgerung, 1947-1950, met retro-acta 1941-1942, 714
              - England-Spiel (krantenartikel), 1947, 715; stuk
              - Het blad 'De Gil', 1946, 716
              - Handleiding ten behoeve van de Voorlichting Bijzondere Rechtspleging, 1946-1947, 717; pak
              - Illegale zenders en activiteiten, 1947-1948, met retro-acta 1944-1945, 718
              - Indische gijzelaars, 1947, 719
              - Jeugdleidster, opleiding, z.d., 720; stuk
              - Kamppersoneel, 1947, 721
              - Kriegsverdienstkreuz, 1948, 722; stuk
              - Krijgsgevangenschap Nederlandse militairen, 1948, 723
              - Meistaking, telexberichten, 1943, 724
              - Mijnwerkersstaking in Limburg, retro-acta 1941, 725
              - Militaire rechtspraak (Kriegsgerichtsbarkeit), vergelding (Sühneverfahren), 1947, 726; stuk
              - Nederlandse revolutie (Hitlerrevolutie Niederlande), 1947, 727
              - Nederlanders, door Amerikanen krijgsgevangen gemaakt, 1946-1949, 728
              - Nederlanderschap, 1948-1950, met retro-acta vanaf 1943, 729
              - Vervolging oorlogsmisdadigers in Neurenberg, 1947-1948, 730
              - Nota's en notities, ingekomen en uitgegaan, 1946-1950, 731; pak
              - Omscholingscursus (te Oldenburg) voor Nederlandse onderwijzers, 1948, 732
              - Oorlogsmisdadigers, 1947-1948, 733
              - Oorlogsmisdadigers, opsporing, verhoor, berechting, detinering en uitleiding, 1945-1950, 734; pak
              - Oorlogsmisdadigers, verzoeken om uitlevering, 1947-1948, 735
              - Plan Siegfried, 1947, 736; stuk
              - Postzegels, roof uit Nederland, 1946-1947, met retro-acta vanaf 1943, 737
              - Rangen en standen, 1947, 738
              - Rapport van Seyss-Inquart over de toestand in Nederland in de periode van 29 mei-19 juli 1940, afschrift, 1940, 739; stuk
              - Rapporten ('Coördinatie-rapporten'), 1946-1947, 740
              - Rapporten Veefkind, z.d., 741; stuk
              - Rapporten en verklaringen van algemene strekking, 1946-1947, met retro-acta vanaf 1941, 742
              - Rechtspleging, Duitse, 1945-1947, 743; pak
              - Naamlijsten personeel Reichskommissariat, afschriften, 1942-1945, 744
              - Repatriëring van Nederlanders uit Polen, 1948, 745
              - Repatriëring van Nederlanders uit Rusland, 1947-1948, 746
              - Rijksduitsers, 1947, met retro-acta 1942-1943, 747
              - Sibbekunde, 1947, met retro-acta 1942, 748
              - Signalementenbladen en anonieme lijsten, 1945-1948, met retro-acta 1942-1944, 749; pak
              - Signalering vanuit Duitsland van geïnterneerden, waarvoor Nederland mogelijk interesse heeft, 1946-1947, 750; pak
              - Silbertanne, 1945-1949, met retro-acta 1943, 751; pak
              - Transport van joodse gevangenen, 1948, 752; stuk
              - Uitleveringsbepalingen, 1946-1950, 753
              - Venlo-incident, 1946-1949, met retro-acta vanaf 1939, 754; pak
              - Verordeningen, 1947-1948, met retro-acta 1942, 755
              - Verzendlijsten, 1947, 756
              - Volksduitsers, 1947, 757
              - Vreemdelingen, verwijdering, 1949, 758
              - War Crimes Group: G - L, 1946-1947, 759; pak
              - Zuivering, politieke, 1948-1951, 760
            - Stukken betreffende de politieke zuivering van Nederlanders woonachtig in Duitsland en hun eventuele berechting in Nederland, 1946-1951.; 761; 1 pak
            - Stukken betreffende het verstrekken van inlichtingen aan en het verzamelen van informatie bij voornamelijk Politieke Recherche Afdelingen, alfabetisch gerangschikt op vestigingsplaats, 1947.; 762; 1 pak
            - Proces-verbaal inzake het vraagstuk of dienstneming van Nederlandse chauffeurs bij het Nationalsozialistisches Kraftfahrkorps (N.S.K.K.) te beschouwen is als het treden in Duitse krijgsdienst, met bijlagen, 1947.; 763; 1 omslag
            - Ingekomen en minuten van uitgaande stukken van de Afdeling Politieke Zaken (map Politiek algemeen), 1947-1948.; 764-765; 2 omslagen
              De uitgaande stukken hebben een nummering voorafgegaan door AL
              - 1947, 764
              - 1948, 765
            - Minuten van uitgaande stukken betreffende het verstrekken van gegevens uit de Inlichtingenbeurs (IB-stukken), 1947-1948.; 766; 1 omslag
            - Minuten van uitgaande stukken van de Afdeling Politieke Zaken van het Bureau Coördinatie, 1947-1948.; 767-768; 1 pak en 1 omslag
              - nrs. 1-432, 1947, 767
              - nrs. 433-736, 1948, 768; pak
            - Stukken betreffende het verstrekken van inlichtingen aan en het verzamelen van informatie bij voornamelijk Politieke Recherche Afdelingen, alfabetisch geordend op vestigingsplaats, 1947-1949.; 769; 1 pak
            - Stukken betreffende onderzoek naar de uitzending van Nederlandse ambulances naar het Oostfront, met retro-acta, 1947-1949.; 770; 1 omslag
            - Correspondentie inzake Rijksduitsers en andere vreemdelingen, voornamelijk gevoerd met de Rijksvreemdelingendienst, 1947-1950.; 771; 1 pak
            - Correspondentie met het Ministerie van Buitenlandse Zaken inzake de terbeschikkingstelling van Amerikaanse documenten aan Nederland t.b.v. berechting van oorlogsmisdadigers, 1947-1950.; 772; 1 omslag
            - Ingekomen en minuten van uitgaande stukken inzake de uitlevering van oorlogsmisdadigers, 1947-1951.; 773-780; 7 pakken en 1 omslag
              Zie voor stukken inzake uitlevering van oorlogsmisdadigers ook de inv.nrs. 529-539
              - 13-07-1947 - 30-12-1948, 773
              - 01-01-1949 - 23-04-1949, 774
              - 11-04-1949 - 30-06-1949, 775
              - 01-07-1949 - 18-10-1949, 776
              - 20-10-1949 - 25-02-1950, 777
              - 27-02-1950 - 25-07-1950, 778
              - 26-07-1950 - 31-10-1950, 779
              - 01-11-1950 - 06-06-1951, 780; omslag
            - Lijsten van Duitse oorlogsmisdadigers en politieke delinquenten die vanuit Duitsland naar Nederland zijn overgebracht (de zgn. aanvoerlijsten) en lijsten van Duitse geditineerden die naar Duitsland worden afgevoerd (de zgn. afvoerlijsten), 1948-1950.; 781; 1 omslag
            - Stukken betreffende het op verzoek toesturen van fotokopieën betreffende politieke collaboratie (dossier 'Fotokopieën'), 1948-1949.; 782; 1 omslag
            - Afschriften van sententies van de Bijzondere Gerechtshoven, betrekking hebbende op niet Nederlanders, voornamelijk Duitsers, 1948-1951.; 783-793; 11 pakken
              De originelen behoren in de afzonderlijke strafdossiers te zitten. Zie hiervoor deel II van de inventaris
              - A, 783
              - A - J (afzonderlijke collectie), 784
              - B, 785
              - C - G, 786
              - H, 787
              - I - L, 788
              - K - Z (afzonderlijke collectie), 789
              - M - Na, 790
              - Ne - Schi, 791
              - Schl - T, 792
              - U - Z, 793
            - Stukken betreffende de berichtgeving over de uitgeleiding van Duitse oorlogsmisdadigers naar Duitsland, 1948-1953.; 794; 1 pak
              De taak werd na de opheffing van het Bureau Coördinatie overgenomen door de Rijksvreemdelingendienst
            - Afschriften van een bij het parket-dossier samengesteld dossier tegen Max Strebel, behorende bundel bevattende telexberichten betreffende de Mei-staking van 1943, 1949.; 795; 1 omslag
            - Klad-nota en nota van het hoofd van het Bureau Coördinatie aan de Secretaris-generaal inzake de regeling ten aanzien van het toekennen van schadeloosstelling aan vreemdelingen die in Nederland in bewaring zijn gehouden, 1950.; 796; 1 omslag
            - Minuten van uitgaande stukken inzake de opsporing, uitlevering en terugvoering van oorlogsmisdadigers, 1950.; 797; 1 pak
              De stukken zijn numeriek geordend nrs. 10504-11246
            - Stukken betreffende de plannen tot vestiging van Napola's (Nationalpolitischen Erziehungsanstalt), met retro-acta, 1950.; 798; 1 omslag
            - Rapport over stukken betrekking hebbende op door de Befehlshaber der Sicherheitspolizei (BdS) in verschillende perioden gevoerde camouflage-verzetspropaganda, z.d.; 799; 1 stuk
            - Formatie, organisatie der werkzaamheden, financiën en opheffing van de Netherlands War Crimes Commission., 1948-1950; 2280-2281; 2 pakken
              - personeel, raadslieden, rapportage, financiën, reizen naar Duitsland, 2280
              - extraditie, opheffing, 2281
            - Stellenbesetzung zum Befehlsführungsplan des Befehlshabers der Sicherheitspolizei und der Sicherheitsdienst, afschriften (dossier B27)., 1946; 2282; 1 omslag
            - Lijst van in het BDC te Berlijn aangetroffen Einwanderer met Nederlandse nationaliteit, met enige daarop betrekking hebbende correspondentie., 1947; 2283; 1 omslag
            - Procedure uitlevering politieke delinquenten uit Duitsland aan Nederland (dossier Traitors algemeen)., 1948-1949; 2284; 1 omslag
            - Onderzoek naar misstanden bij de PRAC te Utrecht (Van Gool)., 1948-1949; 2285; 1 omslag
            - Onderzoek naar de gedragingen van SS-Scharfüher Müller, Rütting en O.C. Gerbig als leden van het Einsatzkommando Almelo (dossier B25a)., 1949; 2286; 1 omslag
          - Afdeling Economische coördinatie, 1.2.2.2.3.3
            - Dossiers inzake bedrijven en organisaties, verzameld door het Bureau Coördinatie en dienstbaar gemaakt ten behoeve van de bijzondere rechtspleging, 1945-1950.; 800-1046; 181 omslagen, 49 pakken en 17 stukken
              - Aannemersbedrijven, 1945-1948, 800
              - Abwehrstelle Niederlande, gevestigd te 's-Gravenhage en later in Hilversum, 1946-1949, 801; pak
              - Algemeen Nederlands Beheer van Onroerende Goederen (ANBO), 1947-1949, 802; pak
              - Algemene Kunstzijde Unie (AKU), 1947-1950, 803
              - Algemene Vereeniging van Nederlandsche Fabrikanten van Huismeubelen, Staaldraadmatrassen en Aanverwante Artikelen (ABS), 1947, 804
              - Arbeidsgemeenschap Amsterdam, gevestigd te Amsterdam (AGA), 1948-1950, 805
              - Arbeitskontrolldienst (Kontroll-Kommando) en Arbeidscontroledienst, 1947-1950, met retro-acta 1944-1946, 806
              - Arbeitslager (werkkampen), afschriften, 1942, 807
              - Artsenkamer, afschriften 1943, 808
              - Assurantiemaatschappijen en assurantie, 1945-1947, met retro-acta vanaf 1941, 809
              - Auswärtiges Amt, 1949, met retro-acta vanaf 1939, 810
              - Autobevrachtingsdienst (ABD), afschrift, 1941, 811; stuk
              - Aviolanda NV (Britse Dorniervliegtuigen in de oorlog), 1949, 812
              - Bankwezen, 1945-1950, met retro-acta vanaf 1940, 813; pak
              - Bankwezen in Nederland in de oorlog, 1947. met retro-acta 1941-1943, 814
              - Baustelle Happurg, 1949, 815
              - Bedrijven, 'betreut' door de Rüstungs-Inspektion Niederlande, z.d., met retro-acta 1943-1944, 816; pak
              - Befehlshaber der Sicherheitspolizei (BdS), 1946-1950, met retro-acta vanaf 1940, 817; pak
              - Befehlshaber der Sicherheitspolizei, Aussenstellen (BdS), retro-acta 1941-1946, 818
              - Bekker's Octrooi- en Handelmaatschappij NV te Rotterdam, z.d., met retro-acta vanaf 1939, 819
              - Berichtendienst Nederlandsche Omroep (BNO), z.d., 820; stuk
              - Berlin Document Center, 1947, 821
              - Bevollmächtigte für die Bauwirtschaft, retro-acta 1941-1944, 822; pak
              - Bevollmächtigte für industrielle Umsiedlung, afschriften, 1944, 823
              - Bewährungsabteilung, 1949, 824
              - Bureau ter behartiging der belangen van Aannemers en Bouwers, die geen werk hebben uitgevoerd voor de Duitse Weermacht, 1946-1947, 825
              - Carno Bouillonfabriek te Zandvoort, 1945-1947, met retro-acta 1942-1943, 826
              - Cementkartel, afschriften 1941, 827
              - Centraal Distributie Kantoor, 1945-1947, met retro-acta 1943, 828
              - Centrale Arbeiderslevensverzekerings Maatschappij NV, 1947-1949, 829
                Bevat ook stukken van de Centrale Onderlinge te Brussel
              - Centrale Controledienst (CCD) van het Departement van Landbouw en Visserij, processen-verbaal, 1947, met retro-acta 1941-1943, 830
              - Commissariaat Generaal voor de Nederlandse Economische Belangen in Duitsland, restitutie van goederen, 1947-1949, 831; pak